【裁判字號】    98,交聲,203
【裁判日期】    980227
【裁判案由】    聲明異議
【裁判全文】
台灣彰化地方法院交通事件裁定         98年度交聲字第203號
原處分機關    交通部公路總局台中區監理所彰化監理站
異  議  人
即受處分人    甲○○
上列受處分人因違反道路交通管理處罰條例案件，對於交通部公
路總局臺中區監理所彰化監理站民國98年2月6日所為之處分（彰
監四字第裁64-Ｉ00000000），聲明異議，本院裁定如下：
    主  文
異議駁回。
    理  由
一、按汽車駕駛人行經有燈光號誌管制之交岔路口闖紅燈者，處
    新臺幣（下同）1,800元以上5,400元以下罰鍰，道路交通管
    理處罰條例第53條第1項定有明文；汽車駕駛人有違反同條
    例第53條之情形者，除依原條款處罰鍰外，並予記違規點數
    3 點，同條例第63條第1項第3款亦有明文。
二、原處分機關係以：異議人即受處分人甲○○於民國97年5月
    27日17時18分許，騎乘車牌號碼ＫＸ0-672號重型機車，行
    經彰化縣彰化市○○路○段65號前之有燈光號誌管制之交岔
    路口闖紅燈，經警當場舉發，爰依道路交通管理處罰條例第
    53條第1項、第63條之規定處罰鍰4,500元，並記違規點數3
    點。
三、異議意旨略以：伊於上揭時、地，騎乘該機車闖紅燈遭科罰
    鍰，當日異議人即持該違規單向統一超商繳納，但統一超商
    卻將該車號成打成另一部ＴＲＹ-928號機車之車號，有超商
    00000000號收據可證，然該ＴＲＹ-928號機車並未有其他違
    規情事，而不需繳罰鍰，致異議人認為罰鍰已繳納，故原處
    分機關之裁罰應屬不當云云。
四、經查：
    (一)異議人甲○○確有於前述時、地，騎乘車牌號碼ＫＸ0-67
      2號機車，有闖紅燈之違規，為警攔查並當場開立舉發違
      反道路交通事件通知單給其簽收，有彰化縣警察局彰警交
      字第Ｉ00000000號舉發違反道路交通事件通知單影本1紙
      在卷可憑，異議人就此亦無爭執，則異議人確有闖紅燈之
      違規情形，應認屬實。
    (二)雖異議人辯說其當日即持該舉發通知單向超商繳交罰鍰，
      但超商將車號打錯致查無違規情事，致其以為本件違規之
      罰鍰已繳納云云，並提出編號00000000號收據圖為證明。
      然查異議人若真持上開舉發通知單前去超商繳交罰款，則
      以現今超商之作業方式均係以掃描之方式掃描單據上之條
      碼而言，當無發生打錯車號之可能，且異議人既已在舉發
      通知單上收受通知聯者簽章欄處簽收，並確有收到該舉發
      通知單，故持以向超商繳納罰款，其自當知其違規之情節
      與其當時所騎乘機車之車號，則若其繳納之超商真係以輸
      入車號之方式來查詢、繳納罰款，當超商有打錯號車號之
      作業疏失時，其理當請超商再為詳查，而非在以錯誤之車
      號查無前述違規情事下，自認已繳納，其此點所辯，實遠
      溢乎常情，自無可採信。況其所提之上開繳納收據，乃案
      外人游俊雄因騎本件異議人之另1部車號ＴＲＹ-928號機
      車未戴安全帽為原處分機關所科之罰鍰500元，有本院向
      原處分機關所調之彰監五字第裁64-Ｉ00000000號裁決書
      影本在卷可查，該件情節，無論車號、違規情形或罰鍰之
      數額均與本件情形明顯不同，為何異議人持該繳納收據來
      爭執其有無繳納本件之罰鍰，實令人難解，其所辯自屬無
      理由。
五、綜上所述，原處分機關依前開道路交通管理處罰條例第53條
    第1 項、第63條第1 項第3 款之規定，裁處異議人罰鍰4,50
    0 元，並記違規點數3 點，尚無違誤。本件異議為無理由，
    應予駁回。
據上論斷，應依道路交通管理處罰條例第87條第2項、道路交通
案件處理辦法第19條，裁定如主文。
中    華    民    國    98    年    2     月    27    日
                  交通法庭法  官  葛永輝
以上正本證明與原本無異。
如不服本裁定，應於裁定送達後5日內，向本院提出抗告狀 (須
附繕本)。
中    華    民    國    98    年    2     月    27    日
                          書記官  黃幼華


司法院資訊處製作；財團法人民間司法改革基金會備份。
